【裁判字號】    90,上易,1803
【裁判日期】    901031
【裁判案由】    竊盜
【裁判全文】
臺灣高等法院臺中分院刑事判決                    九十年度上易字第一八三號
    上  訴  人
    即  被  告  甲○○
右列上訴人因竊盜案件，不服台灣南投地方法院八十九年度易字第八四九號中華民國
九十年四月十日第一審判決（起訴案號：台灣南投地方法院檢察署八十九年度偵字第
三三九三號）提起上訴，本院判決如左：
    主  文
上訴駁回。
    事  實
一、甲○○曾於民國（下同）八十六年間因違反麻醉藥品管理條例案件，經台灣南投
    地方法院判處有期徒刑七月確定，於八十七年三月十四日縮刑執行完畢，仍不知
    悔改，復夥同王志峰（已經原審判刑確定）共同基於意圖為自己不法之所有之犯
    意聯絡，於八十九年九月二十六日二十三時四十一分許，由王志峰自南投縣草屯
    鎮○○路○段六五八號水稻之歌大樓地下室停車場之鐵捲門下方縫隙，侵入該大
    樓地下室停車場，隨後並至該大樓七樓之八號甲○○賃居所，與甲○○會合接應
    ，兩人於同年月二十七日凌晨零時八分許，同至地下停車場，由甲○○於電梯門
    口處負責把風，推由王志峰於同日十一分四十秒，在前開大樓地下室停車場以徒
    手卸下監視器之方式，竊取該大廈所有ＨＵＮＩ牌ＨＴＣ九八三型，價值新台幣
    五千元之乳白色監視器一台，得手後由王志峰以報紙包好攜回草屯鎮○○路三三
    二巷三號秀山家園大樓，即當時王志峰之居所所在大樓之地下室電錶上方藏放，
    嗣經水稻之歌大廈管理委員會副主任委員乙○○發現監視器遭竊而報警循線查獲
    。
二、案經南投縣警察局草屯分局報請台灣南投地方法院檢察署檢察官偵查起訴。
    理  由
一、訊據上訴人即被告甲○○（下稱被告）矢口否認涉犯右揭犯行，辯稱：伊沒去偷
    ，是王志峰自己去偷的，伊有打電話叫王志峰將竊得之監視器交還」云云。經查
    ：(一)、同案被告王志峰於八十九年九月二十六日二十三時四十一分許自水稻之歌
    大廈地下停車場鐵捲門下方縫隙侵入該停車場，至同棟大樓甲○○住處會合接應
    ，並於同年月二十七日凌晨十一分四十秒在停車場，由被告把風，推由同案被告
    王志峰以徒手卸下監視器方式，竊取該大廈所有，價值五千元之ＨＵＮＩ牌ＨＴ
    Ｃ九八三型乳白色監視器一台，並由共同被告王志峰攜回其位於南投縣草屯鎮○
    ○路三三二巷三號秀山家園大樓住處地下室電錶上方藏放等情，業據同案被告王
    志峰於警訊及偵查中供承明白（見偵查卷第十頁、第二十二頁反面），其於警訊
    中供稱：「該監視器是我和甲○○竊取的．．．是甲○○叫我竊取監視器的，目
    的是要裝在甲○○家門前用來監視門外動態．．．甲○○本身有毒品前科，裝監
    視器可能用來監控警方臨檢」等語綦明，核與證人乙○○於警訊中指證失竊物品
    相符（見偵查卷第十一頁），復有贓物認領保管單一紙、監視錄影帶一卷及翻拍
    照片十三張在卷可佐。又同案被告王志峰基於竊盜之意圖，自水稻之歌大廈地下
    室停車場鐵捲門下方縫隙侵入竊取監視器乙節，並有監視錄影帶一卷及所翻拍八
    十九年九月二十六日二十三時四十一分許，王志峰自地下室停車場外正欲侵入照
    片一張可資佐證，且經被告於檢察官偵訊中證述屬實（見偵查卷第四十二頁），
    同案被告王志峰於警訊中之自白事實核與積極事證相符。同案被告王志峰與被告
    兩人素無仇隙，且有堂兄弟關係，此經被告於警訊中供明，衡情共同被告王志峰
    無誣攀之理等情，被告與王志峰之間，就本件竊盜犯行有犯意聯絡及行為分擔，
    堪予認定。(二)、被告固矢口否認就共同被告王志峰前開犯行有犯意聯絡及行為之
    分擔云云，另共同被告王志峰於偵查及原審亦翻異前供，附和被告甲○○所辯解
    情節。然而，被告於共同被告王志峰在地下室下手竊取監視器之期間內即八十九
    年九月二十七日凌晨八分二十四秒許至十一分四十秒許，均在地下室，且於同年
    月日七、八分許，即共同被告王志峰下手竊取監視器前，被告之位置即在地下室
    電梯門口處，亦據其於檢察官偵查中自承在案（見偵查卷第四十一頁反面），可
    見被告於共同被告王志峰竊取監視器時，在現場把風無訛。另外，被告於原審及
    本院辯稱：二十七日凌晨曾有打0000000000號行動電話至共同被告王
    志峰住處000000000號電話，叫共同被告王志峰將竊得之監視器交還云
    云，惟此部分情節並無有關通聯記錄，此亦有東信電訊股份有限公司出具電話通
    聯記錄一紙附卷可考（見原審卷第二十九頁），足見被告其所辯情節不實。(三)、
    本件事證明確，被告所否認與辯解，無非卸責飾詞，核無可採，其犯行堪予認定
    ，應依法論科。
二、按公寓大廈之地下室，雖僅供各住戶出入通行及停車之用，然就公寓大廈之整體
  而言，倘該地下室為該公寓大廈之一部分，而與該公寓大廈有密切不可分之關係
    ，則於夜間侵入該公寓大廈之地下室竊盜，即有同時妨害居住安全之情形（最高
    法院七十六台上字第二九七二號判例意旨參照）；又所謂侵入竊盜，必其侵入之
    初，即基於行竊之意思，倘以他故侵入，在侵入之後，始乘機起意竊盜者，尚難
    以侵入竊盜論（最高法院二十二年台上字第一四六０號判例參照）。本件被告基
    於意圖為自己不法所有之犯意聯絡，由共同被告王志峰於夜間侵入位於南投縣草
    屯鎮○○路○段六五八號水稻之歌大廈地下室停車場，竊取地下室停車場內監視
    器，核被告所為，係犯刑法第三百二十一條第一項第一款之夜間侵入住宅加重竊
    盜罪。公訴人起訴書犯罪事實欄固漏未載明共同被告王志峰夜間侵入住宅部分之
    事實，惟已於證據並所犯法條欄內敘明並認定被告與共同被告王志峰二人共同於
    夜間侵入住宅依據，且引用刑法第三百二十一條第一項第一款之條文，則被告於
    夜間侵入住宅部分之行為已在起訴事實範圍之列，本院自得併予審判。被告與同
    案被告王志峰間，有犯意之聯絡及行為之分擔，為共同正犯。又被告前於八十六
    年間因麻醉藥品管理條例案件，經台灣南投地方法院判處有期徒刑七月確定，於
    八十七年三月十四日縮刑執行完畢，有台灣南投地方法院檢察署刑案資料查註記
    錄表及本院被告全國前案記錄表各一紙在卷可按，其於刑之執行完畢後五年內，
    再犯本件有期徒刑以上之罪，為累犯，應依刑法第四十七條加重其刑。原審依據
    上述理由，依刑法第二十八條、第三百二十一條第一項第一款，第四十七條，並
    審酌被告之犯罪目的、手段、動機、所侵害之財產法益尚非重大，且被告本為被
    竊大廈之住戶，本得自由進出地下室停車場，妨害居家安寧之情節尚非嚴重，犯
    後態度不佳，卸責矯飾等一切情狀，量處有期徒刑七月之刑。經核其認事用法俱
    無不合，量刑亦稱允適，被告提起上訴猶執陳詞否認犯罪，非有理由，應予駁回
    。
據上論斷，應依刑事訴訟法第三百六十八條，判決如主文。
本案經檢察官丙○○到庭執行職務。
中      華      民      國      九十    年      十      月      三十一  日
                                台灣高等法院台中分院刑事第七庭
                                      審判長法  官  林  榮  龍
                                            法  官  黃  日  隆
                              法  官  江  錫  麟
右正本證明與原本無異。
不得上訴。
                                            書記官  謝  雅  惠
中      華      民      國      九十    年      十一    月      一      日
                                                                        Ａ


司法院資訊處製作；財團法人民間司法改革基金會備份。
